【裁判字號】    99,親,12
【裁判日期】    990531
【裁判案由】    否認推定生父之訴
【裁判全文】
臺灣臺中地方法院民事判決                99年度親字第12號
原      告  甲○○
法定代理人  丙○○
訴訟代理人  陳益軒律師
複  代理人  陳志隆律師
被      告  乙○○
上列當事人間請求確認親子關係不存在事件，本院於民國99年5
月21日言詞辯論終結，判決如下：
    主      文
確認原告與被告間之親子關係不存在。
訴訟費用由被告負擔。
    事實及理由
壹、原告主張：被告乙○○與丙○○於民國90年4月18日結婚，
    嗣於90年11月9日離婚。然丙○○為大陸地區人民，於婚姻
    關係存續期間之90年8月4日產下原告。惟原告出生日期並不
    受民法所規定婚生之推定，且原告亦非丙○○自被告受胎所
    生，僅因戶政機關疏失而登載被告為原告之生父。故原告並
    非丙○○自被告受胎而生，但戶籍謄本卻登記原告為被告之
    子女，致影響兩造之權利義務，爰提起本件確認之訴等語。
    並聲明：求為判決如主文所示。
貳、被告則同意原告之請求即認諾，並自認原告所主張之事實。
參、得心證之理由
一、按從子女出生日回溯第181日起至第302日止，為受胎期間；
    妻之受胎，係在婚姻關係存續中者，推定其所生子女為婚生
    子女，民法第1062條第1項、1063條第1項分別定有明文。次
    按非婚生子女確認法律關係之訴，非原告有即受確認判決之
    法律上利益者，不得提起之，民事訴訟法第247條第1項定有
    明文；而所謂即受確認判決之法律上利益，係指因法律關係
    之存否不明確，致原告在私法上之地位有受侵害之危險，而
    此項危險得以對於被告之確認判決除去之者而言，故確認法
    律關係成立或不成立之訴，苟具備前開要件，即得謂有即受
    確認判決之法律上利益（最高法院42年度臺上字第1031號判
    例參照）。
二、查原告所主張之前開事實，有戶籍謄本、出生證明書、DNA
    親子血緣關係諮詢報告單等在卷可證，自堪信為真實。則原
    告與被告間既無血緣關係，僅因戶籍登記原告為被告之子，
    然前開戶籍登記顯與事實不符。次查前開不實之戶籍登記，
    將致兩造間因親子關係所生之扶養、繼承等私法上權利義務
    存否不明確，此等法律關係之有無即有不安之狀態，並得以
    確認判決除去，原告應有即受確認判決之法律上利益，故原
    告請求確認其與被告間之親子關係不存在，為有理由，應予
    准許。
肆、訴訟費用負擔之依據：民事訴訟第78條。
中    華    民    國    99    年     5    月    31    日
                    家事法庭    法  官  陳卿和
正本係照原本作成。
如對本判決上訴，須於判決送達後20日之不變期間內，向本院提
出上訴狀。
中    華    民    國    99    年     5    月    31    日
                                書記官  薛淑玲

司法院資訊處製作；財團法人民間司法改革基金會備份。
